【裁判字號】    89,毒抗,1216
【裁判日期】    891009
【裁判案由】    毒品危害防制條例
【裁判全文】
臺灣高等法院刑事裁定                          八十九年度毒抗字第一二一六號
    抗  告  人
    即  被  告  甲○○
右抗告人因違反毒品危害防制條例案件（臺灣新竹地方法院檢察署八十九年度毒偵字
第八五○號），不服台灣新竹地方法院中華民國八十九年十月九日八十九年度毒聲字
第二四一五號第一審裁定（聲請案號：臺灣新竹地方法院檢察署八十九年度聲觀字第
一一一六號），提起抗告，本院裁定如左：
    主  文
抗告駁回。
    理  由
一、按犯毒品危害防制條例第十條施用第一級毒品、第二級毒品之罪者，檢察官應先
    將被告送勒戒處所觀察、勒戒，其期間不得逾一月。經觀察、勒戒後，無繼續施
    用毒品傾向者，應由檢察官為不起訴之處分；又經檢察官為前項不起訴處分後，
    五年內再犯第十條之罪，經觀察、勒戒，認有繼續施用毒品之傾向或三犯以上者
    ，不適用前項之規定。但應由檢察官聲請法院裁定先令入戒治處所施以強制戒治
    ，毒品危害防制條例第二十條第一項至第三項定有明文。是依上開規定，其曾因
    施用毒品經觀察、勒戒，認無繼續施用毒品傾向而由檢察官處分不起訴後，於五
    年內再行施用毒品者，仍應先予觀察、勒戒。
二、本件檢察官聲請意旨略以：抗告人即被告甲○○前曾因施用毒品案件，經原審裁
    定送觀察勒戒後，認無繼續施用毒品之傾向，經原審於民國八十七年十二月七日
    以八十七年度易字第一○○二號為免刑判決確定在案。惟抗告人又於八十九年一
    月六日二十二時許，在友人洪春永位於新竹市南寮附近住處（聲請書誤載不詳地
    點），施用第二級毒品安非他命，為警於八十九年一月八日，在新竹縣中寮里延
    平路三段五二六巷四弄四十四號處查獲，經採尿送驗結果，其尿液檢體呈第二級
    毒品安非他命之陽性反應，因依毒品危害防制條例第二十條第三項前段及觀察勒
    戒處分執行條例第三條第一項之規定，聲請裁定將抗告人送勒戒處所觀察勒戒等
    語。
三、原審以檢察官所指抗告人前經免刑判決後五年內再有施用第二級毒品安非他命犯
    行之事實，除據抗告人於警訊中坦承不諱外，並有原審八十七年度易字第一○○
    二號判決書、新竹市衛生局尿液檢驗單各在卷可稽，因認抗告人施用第二級毒品
    安非他命之事證明確，而裁定其應送勒戒處所觀察勒戒，經核要無不合。抗告意
    旨空言指摘原裁定不當，非有理由，應予駁回。
四、據上論結，應依刑事訴訟法第四百十二條，裁定如主文。
中      華      民      國    八十九    年     十二     月    二十六    日
                              臺灣高等法院刑事第二十庭
                                  審判長法  官  葉  麗  霞
                                        法  官  黃  瑞  華
                                        法  官  余  來  炎
右正本證明與原本無異。
不得再抗告。
                                        書記官  黃  麗  玲
中    華    民    國    八十九    年        十二    月      二十九      日


司法院資訊處製作；財團法人民間司法改革基金會備份。
